最高法院刑事判決　　　　　　九十六年度台上字第一０七四號
上　訴　人　劉○○
選任辯護人　鄧翊鴻律師
上　訴　人　余○○
選任辯護人　謝新平律師
上　訴　人　高○○
選任辯護人　趙國生律師
上列上訴人等因違反兒童及少年性交易防制條例案件，不服台灣
高等法院中華民國九十五年五月二十三日第二審更審判決（九十
五年度重上更(三)字第四六號，起訴案號：台灣台北地方法院檢察
署八十六年度偵字第一七六九、二五三九、二五四０、二五四一
、二五四二、二五四三、二七四七、二九四０、二九四一、二九
四二、三二三０、三六四七、三九六一、三九六九、四一五九號
），提起上訴，本院判決如下：
    主  文
原判決撤銷，發回台灣高等法院。
    理  由
本件原判決認定上訴人劉○○有(一)原判決事實二所載，與上訴人
余○○、高○○，夥同洪○○、林○○（均另由原審法院判處罪
刑確定）共同基於意圖使十八歲以上之原住民婦女從事性交易而
買賣、質押之犯意聯絡，於民國八十五年七月底，透過洪○○、
林○○居間媒介，經有犯意聯絡之周○○（另由原審法院判處罪
刑確定）同意，在花蓮縣○○鄉，以半年為期，一期新台幣（下
同）二十五萬元，及每月再給付八千元至一萬元不等之價金，買
入周○○之女蔡○○（五十三年九月二日生，真實姓名詳卷，下
稱蔡女），劉○○與高○○並向周○○及蔡○佯稱高○○為警察
，對渠等施以壓力，以利交易完成，再由劉○○、余○○將蔡○
交由不知上情之邱○○○、翁○○、賴○等人，經蔡○同意容留
在台南縣新營市、彰化縣員林鎮之妓女戶從事性交易。(二)原判決
事實三所載，於七十六年十月中，至花蓮縣○○鄉，經有犯意聯
絡之邱○○（業於八十六年一月十七日死亡）同意，以三十萬元
之價金販入邱○○之女林○○（六十一年四月十四日生，真實姓
名詳卷，下稱林女），約半年後，林女遭警查獲並於八十四年十
月返回花蓮。劉○○於八十四年十二月二十七日出獄後，隨即以
債務未清為由，復將林女帶至台南縣新營市、彰化縣員林鎮及台
中之妓女戶從事性交易。至邱○○病故，劉○○又以林女無心為
其工作為由，要林女簽立三張面額均為十萬元之本票以作為日後
繼續為其工作之憑據。(三)原判決事實四所載，夥同高○○、洪○
○、林○○承前之概括犯意，於八十五年七月二十三日，透過洪
○○、林○○居間媒介，經有犯意聯絡之鄭○○（另案判處罪刑
在案）同意，在花蓮縣○○鄉，以一年二十萬元之價金，買入鄭
○○之女白○○（四十八年○月○日生，真實姓名詳卷，下稱白
女），高○○並於交易時在場，劉○○即告知高○○為警察，施
以壓力令白女履約，再將白女容留在台北市萬華區寶斗里一帶之
私娼寮從事性交易等情，並以第一審判決認定事實有誤，適用法
則亦有未洽，因而撤銷第一審關於劉○○、余○○、高○○部分
之判決，改判論處劉○○共同連續意圖使十八歲以上之人為性交
易而買賣、質押罪刑；余○○共同意圖使十八歲以上之人為性交
易而買賣、質押罪刑；高○○共同連續意圖使十八歲以上之人為
性交易而買賣、質押（累犯）罪刑，固非無見。
惟查有罪判決書之事實記載，為適用法令之準據，法院應將依職
權認定之犯罪事實，翔實記載，然後於理由內逐一說明其憑以認
定之證據，並使事實之認定與理由之說明，互相適合，方為合法
，否則，自有判決理由矛盾之當然違背法令。經查：（一）按兒
童及少年性交易防制條例第二十五條第一項所謂「買賣、質押或
以他法，為他人人身之交付或收受」，係不同態樣之犯罪。其中
買賣而為他人人身之交付或收受者，及質押而為他人人身之交付
者，係屬即成犯，行為一經完畢，罪即成立；至於以質押而為他
人人身之收受者，係指對於他人所出質之人，予以收受，置於自
己實力支配之下而言，故在被質押之人未脫離犯罪者實力支配前
，仍應認為在犯罪行為繼續中，其犯罪之完結，須繼續至被質押
人脫離其實力支配之時為止，則屬繼續犯，而非即成犯。查原判
決適用八十八年四月二十一日修正公布並自同年月二十三日施行
前（下稱修正前）之兒童及少年性交易防制條例第三十七條、第
二十五條第一項規定，論處上訴人等意圖使十八歲以上之人為性
交易而買賣、質押罪刑（劉○○、高○○均為連續犯，高○○併
為累犯）。但查原判決事實欄就上訴人等對於蔡女（即原判決事
實二部分）、劉○○與高○○對於白女（即原判決事實四部分）
之犯罪態樣，僅籠統稱「買賣、質押」，並未具體記載究係何種
態樣之犯罪，本院尚無從據為各該部分適用法律正確與否之判斷
。（二）按意圖使十八歲以上之人為性交易，而買賣、質押或以
他法，為他人人身之交付或收受者，修正前之兒童及少年性交易
防制條例第三十七條、第二十五條第一項固設有處罰之規定；然
行為人以「強暴、脅迫、藥劑、詐術、催眠術或其他違反他人意
願之方法」犯上開之罪者，同條例第三十七條、第二十五條第二
項另設有較重處罰之規定，自應適用第二十五條第二項之規定論
處。查原判決事實二記載：上訴人等在買入蔡女時，劉○○與高
○○並向周○○及蔡女佯稱高○○為警察對渠等施以壓力，以利
交易完成等情（見原判決第二頁倒數第二至四行）；事實四記載
：劉○○買入白女，高○○並於交易時在場，劉○○即告知白女
高○○為警察，施以壓力令白女履約等情（見原判決第三頁倒數
第三至五行）；理由欄復援引證人林○○所證稱「劉○○向被害
女孩說高○○是警察，妳們簽的本票要還款，否則高○○會抓妳
們，且說小姐也構成偽造文書罪而騙小姐就範。」等語，及高○
○於偵查時之自白稱「劉○○均是向被害少女介紹我是警察…大
部分都是花蓮縣○○鄉的女孩被騙的…我知道當時劉○○利用我
是警察的身份逼迫少女就範的…」等語，說明其認定高○○應係
共同正犯之理由（見原判決第八頁倒數第五至九行、第九頁第六
至八行、第十二頁倒數第十一至十五行、第十三頁第九至十一行
）。倘上情不虛，則原判決事實二、四部分，上訴人等是否有以
脅迫或詐術之方法完成各該部分之交易？即不無斟酌之餘地。（
三）原判決事實三記載：劉○○係於七十六年十月中，以三十萬
元之價金，販入六十一年四月十四日出生之林女從事性交易等情
，似以劉○○所買賣而收受之林女應係未滿十八歲之人；然原判
決理由欄卻謂林女於劉○○犯罪時，為已滿十八歲之人等語（見
原判決第十四頁第九至十一行），該部分事實之認定與理由之說
明，已有齟齬，而有理由矛盾之違背法令。且查劉○○若係在七
十六年十月中即為買賣而收受林女從事性交易，斯時，兒童及少
年性交易防制條例尚未公布施行（按該條例於八十四年八月十一
日公布並自同年月十三日施行），原判決就林女部分適用該條例
論處，法則之適用亦難謂適當。上訴人等上訴意旨指摘原判決不
當，尚非全無理由，應認原判決仍有撤銷發回更審之原因。至原
判決理由八、九、十不另為無罪諭知部分，基於審判不可分之原
則，應併予發回。
據上論結，應依刑事訴訟法第三百九十七條、第四百零一條，判
決如主文。
中    華    民    國  九十六  年    三    月    八    日
                      最高法院刑事第八庭
                          審判長法官  陳  正  庸  
                                法官  賴  忠  星  
                                法官  林  開  任  
                                法官  林  立  華  
                                法官  陳  晴  教  
      本件正本證明與原本無異
                                      書  記  官  
中    華    民    國  九十六  年    三    月   十二   日
                                                      Ｑ